【裁判字號】    92,上訴,1316
【裁判日期】    921215
【裁判案由】    偽造文書等
【裁判全文】
臺灣高等法院刑事判決                          九十二年度上訴字第一三一六號
    上  訴  人  臺灣士林地方法院檢察署檢察官
    被      告  甲○○
右上訴人因被告竊盜案件，不服臺灣士林地方法院九十年度訴緝字第二一號，中華民
國九十一年十一月十三日第一審判決（起訴案號：臺灣士林地方法院檢察署八十九年
度偵字第三三五九號），提起上訴，本院判決如左：
    主  文
原判決關於竊盜罪部分撤銷。
甲○○竊盜，累犯，處有期徒刑陸月，如易科罰金，以佰元折算壹日。
其餘上訴駁回。
    事  實
一、甲○○前因違反麻醉藥品管理條例案件，經臺灣士林地方法院於民國八十六年十
    月二十二日以八十六年易字第二三五九號判決判處有期徒刑三月，緩刑三年確定
    ，嗣於緩刑期滿前，復因違反藥事法案件，經原審以八十七年訴字第三四六號判
    決判處有期徒刑三月確定，經撤銷前案緩刑後，所犯上開二罪，由原審裁定應執
    行有期徒刑五月，並於八十八年八月二十六日執行完畢出監。嗣甲○○於民國八
    十九年三月二日凌晨，在台北市北投區○○○路○段一八０巷口，竊取丙○○所
    有車號ＣＶ—五三五０號自小客車，得手後，將之藏置於台北市北投區○○○路
    ○段三五四巷其車庫內，又其為免竊行敗露，而於同年三月七日晚間六時許，在
    上開處所，持電動砂輪機，將竊得之上開自小客車引擎號碼VM-AK02015磨滅，以
    防止被辨識，並以新台幣（下同）四千元之代價，僱請乙○○幫其將該車輪胎鋼
    圈四個、前後保險桿二個及座椅二個及進氣管一組等零件，拆卸後拼裝於其所有
    （登記於其妻張靜宜名下）車號ＤＪ—一０七九號之同型自小客車上，嗣於八十
    九年三月二十三日上午十一時三十分許，經警循線在上址車庫查獲，並取回上開
    自小客車一輛。
二、案經台北市政府警察局北投分局報告臺灣士林地方法院檢察署檢察官偵查起訴。
    理  由
一、撤銷改判部分（即竊盜部分）：
（一）、訊據被告甲○○矢口否認有何竊盜犯行，辯稱：那是乙○○偷的，與我無關
        云云。惟查：
    １、右揭牌號ＣＶ—五三五０號自小客車，係被害人丙○○於八十九年三月一日
        下午六時許，停放於台北市北投區○○○路○段一八０巷口，於同年月二日
        上午七時許前往開車時發現車已失竊，旋即於同日下午十八時前往警局報案
        之情，業據被害人丙○○於警詢及偵訊時指訴甚詳，並有車輛失竊報告、車
        輛竊盜資料個別查詢報表查詢認可資料、贓物認領保管單各一份在卷可稽（
        見臺灣士林地方法院檢察署八十九年度偵字第三三五九號卷第十五頁、第十
        九頁、第六八頁），從而上開車輛確有失竊之事實已明。
    ２、證人乙○○於偵查之初雖供稱：「（何時何地偷的？）今年三月二日凌晨三
        、四時許，在北投區○○○路○段與大業路口之路邊」等語（見同上偵卷第
        二八頁反面）。惟查，其嗣後於偵查時稱：「（為何之前在偵訊時說是你偷
        的？）因為在移送來鈞署時，甲○○叫我扛下來，因為他說他有很多案子」
        、「（你是否有幫甲○○拆解該車零件？）他第一次就給我四千元，叫我不
        要說車子是偷來的。」、「（他有無跟你說車子是偷的？）拆完給錢的時候
        ，我有問車子是誰的，他說是他偷牽回來的」等語（見同上偵卷第四四頁、
        第四四頁反面）。於原審審理時證稱：「（對ＣＶ—五三五０車有無印象？
        ）車是甲○○偷的，我幫他拆東西，：：那天拆完後，他給我錢，說是他牽
        來的，叫我不要說」、「（偵訊時為何說是你偷的？）被告跟我說他有很多
        案子，要我幫他扛，扛下來就可交保」等語（見原審八十九年訴字第三０七
        號卷第二二頁、第二三頁）。證人乙○○於警詢時供稱：「我親眼看見甲○○於八十九年三月二日凌晨約四時，將該白色無牌自小客車開進警方查獲之
        車庫內無誤，我確定該車是甲○○所偷的」等語（見臺灣士林地方法院檢察
        署八十九年度偵字第三三五九號卷第十頁反面），已明確供述被告甲○○竊
        取車號ＣＶ—五三五０號自小客車等情，查證人乙○○與被告甲○○素無嫌
        隙，被告甲○○且係證人乙○○之堂叔，證人乙○○應無捏詞誣陷被告甲○○之理，依初供較接近真實之經驗法則，證人乙○○上開證詞，堪予採信。
    ３、被告甲○○於警詢時供稱：「（乙○○何時將該車寄放在你的車庫？）乙○○大約在二月底左右寄放」等語（見臺灣士林地方法院檢察署八十九年度偵
        字第三三五九號卷第八頁反面）。惟據被害人丙○○證稱：「（該自小客於
        何時？在何地方被竊？）於八十九年三月二日上午七時」等語（見同上卷第
        十三頁反面），與證人乙○○於警詢時供稱，伊親眼看見甲○○於八十九年
        三月二日凌晨約四時，將該白色無牌自小客車開進警方查獲之車庫內之證詞
        相符，是被告甲○○於警詢中之證詞顯與被害人丙○○及證人乙○○所證均
        不相符。參之被害人丙○○於原審審理時證稱：「（是否有與被告和解）有
        ，被告賠償我五十萬元，我將尋獲的失竊車轉讓給被告。」、「（和解是誰
        出面？）甲○○與他哥哥」等語（見原審八十九年訴字第三０七號卷第三五
        頁、第三七頁），被告若未竊取該車，按之常情，應不須出面與被害人和解
        ；且被告於偵查時稱：「乙○○將車子的零件放在你車上，你給他什麼代價
        ？）沒有代價」等語（見臺灣士林地方法院檢察署八十九年度偵字第三三五
        九號卷第四五頁反面），是該車若係證人乙○○所竊，其又何以甘冒竊盜刑
        責而無償將該贓車提供被告使用，此亦違反常理。是被告甲○○所辯顯係事
        後卸責之詞，不足採信。
    ４、又本件經送內政部警政署刑事警察局進行測謊，經該局對被告甲○○進行測
        謊結果，於鑑驗說明書中載明：「受測人甲○○於測前會談否認於八十九年
        三月參與偷竊本案失竊之車輛（白色三陽汽車）。經POLYGRAPH儀器以DODPI
        區域比對法【THE DODPI ZONE COMPARSON TECHNIQUE（ZCT）】測試，且經
        量化分析結果，受測人對本案並未完全說實話」，有該局九十一年九月八日
        刑鑑字第０九一０二三八０四七號測謊鑑驗結果通知書在卷可參（見原審九
        十年訴緝字第二一號卷第一二一頁至一三０頁）。又證人乙○○於警詢時稱
        ：「甲○○叫我拆卸該白色自小客車零件（四個輪胎、座椅等）後，就拿四
        千元給我，說是工錢，當時是八十九年三月七日晚上約六時。」、「我於三
        月七日晚上六時甲○○叫我拆零件時，我親眼看見甲○○用電動工具將引擎
        號碼及車身號碼磨損」等語（見臺灣士林地方法院檢察署八十九年度偵字第
        三三五九號卷第十一頁），參之被告甲○○於案發時係從事汽車板金烤漆工
        之工作（見同上偵卷第四頁），足堪認定被告係竊車後為免犯行敗露，利用
        其工作場所之電動工具將引擎號碼及車身號碼磨損。
      ５、綜上事證，被告甲○○所犯竊盜罪之犯行洵堪認定。
（二）、核被告所為，係犯刑法第三百二十條第一項之竊盜罪。原審未為詳察，以不
        能證明被告犯罪諭知被告無罪之判決，容有未當，檢察官據此提起上訴，本
        院認其上訴為有理由，應由本院將原判決關於竊盜罪部分撤銷改判，又被告
        曾犯事實欄所載前科犯行，有本院被告全國前案紀錄表一份附卷可考，其於
        有期徒刑執行完畢後五年內，再犯本案有期徒刑以上之罪，為累犯，應依刑
        法第四十七條之規定，加重其刑。爰審酌被告犯罪之素行、動機、目的、手
        段，及其品性、生活狀況、智識程度、犯罪所生之損害，及犯罪後態度等一
        切犯罪情狀，量處如主文第二項所示之刑，並諭知易科罰金之標準，以三佰
        元折算一日。
（三）、又被告行為後，刑法第四十一條業於九十年一月四日修正，其第一條前段為
        「犯最重本刑為五年以下有期徒刑以下之刑之罪，而受六月以下有期徒刑或
        拘役之宣告，因身體、教育、職業、家庭之關係或其他正當事由，執行顯有
        困難者，得以一元以上三元以下折算一日，易科罰金。」並於同年月十日公
        佈施行，於同年月十二日生效，比較新舊法之規定，以變更後之新法對被告
        有利，依刑法第二條第一項前段之規定，自應適用裁判時之新法，而併諭知
        易科罰金之折算標準。
二、上訴駁回部分（即偽造文書部分）
    公訴人認被告磨滅前開車輛之引擎號碼，涉嫌變造準私文書罪嫌云云，惟訊據被
    告堅詞否認有磨滅前開車輛引擎號碼之行為，且前開車輛引擎號碼磨滅後，並未
    偽造或變造新的引擎號碼，此有台北市政府警察局八十九年三月二十九日北市警
    鑑字第０九四八號鑑驗書及照片在卷可稽，公訴人認被告磨滅引擎號碼為變造準
    私文書之犯行，容有誤會。是此部分尚不能證明被告犯罪，原審諭知被告無罪之
    判決，核無不合，公訴人此部分上訴指摘原判決不當，非有理由，其上訴應予駁
    回。
據上論斷，應依刑事訴訟法第三百六十八條、第三百六十九條第一項前段、第三百六
十四條、第二百九十九條第一項前段，刑法第三百二十條第一項、第二條第一項前段
、第四十七條、第四十一條第一項前段、罰金罰鍰提高標準條例第一條、第二條，判
決如主文。
本案經檢察官陳明光到庭執行職務。
中      華      民      國    九十二    年    十二    月    十五        日
                              臺灣高等法院刑事第二十一庭
                                  審判長法  官  葉  騰  瑞
                                        法  官  莊  明  彰
                                        法  官  江  國  華
右正本證明與原本無異。
不得上訴。
                                        書記官  陳  秋  萍
中      華      民      國    九十二    年     十二     月    二十九    日
附錄：本案論罪科刑法條全文
中華民國刑法第三百二十條第一項
意圖為自己或第三人不法之所有，而竊取他人之動產者，為竊盜罪，處五年以下有期
徒刑、拘役或五百元以下罰金。


司法院資訊處製作；財團法人民間司法改革基金會備份。
